臺北高等行政法院判決
　　　　　　　　　　　　　　　　　　 96年度簡字第00618號
原　　　告　甲○○
被　　　告　臺北市政府
代　表　人　乙○○（市長）
上列當事人間因性騷擾防治法事件，原告不服內政部中華民國96
年6月1日台內密逸訴字第0960010911號訴願決定，提起行政訴訟
。本院判決如下：
　　主  文
原告之訴駁回。
訴訟費用由原告負擔。
　　事  實
一、事實概要：
    緣原告於民國（下同）95年8月20日起至同年8月23日連續每
    天數次以猥褻言詞的電話及語音留言方式騷擾女子李ＯＯ（
    ，保護被害人名譽不顯示全名，下稱李女），致李女人格尊
    嚴遭冒犯，影響其工作、服務及正常生活之進行，經李女於
    95年8 月23日向被告機關所屬警察局刑事警察大隊申訴，該
    大隊受理申訴並調查確認，被告機關所屬警察局乃以95 年8
    月31日北市警刑七字第09532225700 號函移請被告機關續為
    處理。被告機關認原告性騷擾行為成立，依性騷擾防治法第
    20條規定，以95年11月14日府社五字第09539140400 號函（
    下稱系爭處分）裁處原告新臺幣（下同）1 萬元罰鍰。原告
    不服，提起訴願亦遭決定駁回，遂向本院提起本件行政訴訟
    。
二、兩造聲明：
　(一)原告聲明求為判決：
    訴願決定及原處分均撤銷。
　(二)被告聲明求為判決：
    1.原告之訴駁回。
    2.訴訟費用由原告負擔。
三、兩造之爭點：原告是否對被害人確有性騷擾防治法第2條規
    定之性騷擾行為？
　(一)原告主張之理由：
    因當初詐騙集團猖獗，誤以為又是詐騙集團用李議員的名字
    來詐騙，所以講黃色笑話給對方，希望不要再打電話騷擾，
    誰知那支是真的議員電話，因當初也沒有選舉，怎會有議員
    打電話過來呢？所以才判斷是詐騙集團。此案件已跟李議員
    道歉，誤會一場，李議員有考慮要撤銷告訴，警察也說李議
    員會撤銷。如果我是真要騷擾，我會去騷擾議員嗎？還留行
    動電話給李議員，所以真是誤會，請撤銷訴願決定及原處分
    。
　(二)被告主張之理由：
    1.按性騷擾防治法第1條規定：「為防治性騷擾及保護被害
      人之權益，特制定本法。」第2條規定：「本法所稱性騷
      擾，係指性侵害犯罪以外，對他人實施違反其意願而與性
      或性別有關之行為，且有下列情形之一者：一、以該他人
      順服或拒絕該行為，作為其獲得、喪失或減損與工作、教
      育、訓練、服務、計畫、活動有關權益之條件。二、以展
      示或播送文字、圖畫、聲音、影像或其他物品之方式，或
      以歧視、侮辱之言行，或以他法，而有損害他人人格尊嚴
      ，或造成使人心生畏怖、感受敵意或冒犯之情境，或不當
      影響其工作、教育、訓練、服務、計畫、活動或正常生活
      之進行。」第4條規定：「本法所稱主管機關：在中央為
      內政部；在直轄市為直轄市政府；在縣(市)為縣(市)政府
      。」第20條規定：「對他人為性騷擾者，由直轄市、縣(
      市)主管機關處新臺幣1萬元以上10萬元以下罰鍰。」。
    2.查被告係依所屬警察局刑事警察大隊調查原告性騷擾成立
      結果處以行政罰鍰：原告承認於95年8月20日至同年同月
      23日到住家附近牯嶺街上「牯嶺公園」的公共電話亭，每
      天連續撥打4至6通電話予被害人，時間都是從14時許、17
      時許，或23時許，另有1次凌晨1點多電話留言給對方，電
      話內容約為：「我是牛郎，如果有需要可以找我，我的尺
      寸應有盡有，保證會讓她滿意的服務」等語，依性騷擾防
      治法第2 條規定，原告性騷擾行為屬實。且期間雖經李女
      制止，原告仍不罷休，致李女人格尊嚴遭受冒犯，影響其
      工作、服務及正常生活之進行。
    3.又原告於行政訴訟起訴狀主張：「如果真要騷擾，我會去
      騷擾議員嗎？還留行動電話給李議員。」核與其95年8月
      25日於被告所屬警察局刑事警察大隊偵七隊調查時所稱：
      「連續到住家附近牯嶺街上「牯嶺公園」的公共電話亭，
      每天有時候打4、5通.. .」及「我從來沒做過牛郎工作，
      我是故意要鬧她的，我沒有使用行動電話打給她，我都是
      利用公共電話打的。」（如證物5）前後所訴並不一致。
      又依李女於95年8 月23日於被告所屬警察局刑事警察大隊
      偵七隊調查時所稱：「我不認識打電話騷擾我的人，對方
      也沒有顯示電話號碼」（如證物6 ）可知，原告並無留行
      動電話號碼與對方，故所訴不足採信。
    4.原告訴訟理由主張，誤認被害人是詐騙集團，依前開詢問
      紀錄記載原告自承其於95年4、5月間，第1次以家裡電話
      留存記憶號碼回撥電話是「臺北市議會」總機，得知對方
      為「李議員」，經向其助理要取行動電話，得知被害人行
      動電話號碼等語，足見原告知道被害人之身分，並撥打電
      話騷擾之，所述亦不足採。凡此，有被告所屬警察局性騷
      擾事件詢問紀錄卷附可稽。
    5.原告稱：「誤以為詐騙集團，即講黃色笑話」之心態，不
      可鼓勵：為探求是否為詐騙集團，應由正當法律途徑求證
      ，非故意連續電話性騷擾，以牙還牙，私下報復，此違反
      法治原則，不可鼓勵。至原告主張誤會一場云云，自不足
      採，已如前述。從而，被告以95年11月14日府社五字第
      09539140400號函處原告1萬元之處分，揆諸前揭規定，亦
      無不合，凡此業經內政部訴願決定論明在案。
    6.綜上所述，本件原告之訴為無理由，爰依行政訴訟法第
      108條規定檢附原卷乙宗，敬請　鑒核，依法駁回原告之
      訴。
　　理  由
一、按「本法所稱性騷擾，係指性侵害犯罪以外，對他人實施違
    反其意願而與性或性別有關之行為，且有下列情形之一者：
    一、以該他人順服或拒絕該行為，作為其獲得、喪失或減損
    與工作、教育、訓練、服務、計畫、活動有關權益之條件。
    二、以展示或播送文字、圖畫、聲音、影像或其他物品之方
    式，或以歧視、侮辱之言行，或以他法，而有損害他人人格
    尊嚴，或造成使人心生畏怖、感受敵意或冒犯之情境，或不
    當影響其工作、教育、訓練、服務、計畫、活動或正常生活
    之進行。」及「對他人為性騷擾者，由直轄市、縣(市)主管
    機關處新臺幣1萬元以上10萬元以下罰鍰。」分別為性騷擾
    防治法第2條及第20條所明定。
二、查原告於95年8月20日起至同年8月23日連續每天數次以猥褻
    言詞的電話及語音留言方式騷擾李女，致李女人格尊嚴遭冒
    犯，影響其工作、服務及正常生活之進行，經李女於95 年8
    月23日向被告機關所屬警察局刑事警察大隊申訴，該大隊受
    理申訴並調查確認，被告機關所屬警察局乃以95年8 月31日
    北市警刑七字第09532225700 號函移請被告機關續為處理。
    被告機關認原告性騷擾行為成立，依性騷擾防治法第20 條
    規定，以系爭處分裁處原告1 萬元罰鍰。原告不服，提起訴
    願亦遭決定駁回，遂向本院提起本件行政訴訟之事實，有性
    騷擾事件申訴書（紀錄）、台北市政府警察局性騷擾事件詢
    問紀錄、系爭處分、及訴願書等影本，各附原處分卷足稽。
    兩造主張之事實、理由及陳述，有如上述整理，雙方主要爭
    執在：原告是否對被害人確有性騷擾防治法第2 條規定之性
    騷擾行為？
三、經查：
  (一)原告起訴主張因當初詐騙集團猖獗，誤以為又是詐騙集團用
    李議員的名字來詐騙，所以講黃色笑話給對方，希望不要再
    打電話騷擾，故純屬誤會，請撤銷訴願決定及原處分等語；
    被告則以原告承認於95年8 月20日至同年同月23日到住家附
    近牯嶺街上「牯嶺公園」的公共電話亭，每天連續撥打4 至
    6 通電話予被害人，另有1 次電話留言給對方，電話內容約
    為：「我是牛郎，如果有需要可以找我，我的尺寸應有盡有
    ，保證會讓她滿意的服務」等語，及原告自承其於95 年4、
    5 月間，第1 次以家裡電話留存記憶號碼回撥電話是「臺北
    市議會」總機，得知對方為「李議員」，經向其助理要取行
    動電話，得知被害人行動電話號碼等語，認定原告性騷擾行
    為屬實置辯。
  (二)查，原告對於上述時間以猥褻言詞的電話及語音留言方式騷
    擾李女，坦承不諱，且曾經被害人制止，仍未停止之事實，
    有95年8 月25日臺北市政府警察局性騷擾事件詢問紀錄影本
    附原處分卷可稽；又原告係向被害人之助理索取行動電話而
    得知被害人行動電話號碼，始進而撥打電話，可見原告實知
    悉被害人之身分，並進而有意撥打電話騷擾之，此亦有前述
    之性騷擾事件詢問紀錄影本附原處分卷可佐；而經調閱被害
    人電話通聯紀錄，亦顯示原告不定時撥打電話騷擾被害人，
    另有台北市政府警察局刑事警察大隊受理性騷擾事件申訴調
    查紀錄表影本附原處分卷可稽。據上，原告對李女先後多次
    電話騷擾之行為，充足性騷擾防治法第2 條規定之事實，即
    洵堪認定。原告主張純屬誤會一場等云，既與查證之事實不
    合，難謂可採。從而被告機關依性騷擾防治法第20條之規定
    ，考量原告經濟狀況不佳，以系爭處分裁處原告1 萬元罰鍰
    ，於法自屬有據。
四、綜上，原告所訴均委無足採，被告因而以原告性騷擾行為查
    核屬實，依性騷擾防治法第20條規定，裁處原告最低之1 萬
    元罰鍰，並無違誤，訴願決定予以維持，亦無不合。原告徒
    執前詞訴請撤銷，為無理由，應予駁回。
五、本件訴訟標的金額未逾20萬元，為適用簡易程序事件，本判
    決爰不經言詞辯論為之；又本件待證事實已明，兩造其餘之
    攻擊防禦方法，無庸一一論斷，併予敘明。
據上論結，本件原告之訴為無理由，爰依行政訴訟法第98條第1
項前段、236條、第233條第1項，判決如主文。
中　　華　　民　　國　　96　　年　 12　 　月　  31  　日
                              第六審判庭
                                  法  官   陳鴻斌
上為正本係照原本作成。
本件以訴訟事件所涉及之法律見解具有原則性者為限，始得於本
判決送達後20日內向本院提出上訴狀並表明上訴理由，如已於本
判決宣示後送達前提起上訴者，應於判決送達後20日內補具上訴
理由（均按他造人數附繕本），且經最高行政法院許可後方得上
訴。
中　　華　　民　　國　　96　　年　  12　　月　 31  　 日
                                  書記官  陳清容
